# 研发费用资本化问题

提问人：donney_lixc 时间：2014-12-01 15:22:06
请问一下，新产品、新工艺等研发支出，不申请国家专利可不可以进行资本化

回答人：chenyiwei
开发支出资本化的依据是无形资产准则第九条规定的五项条件。申请专利或者取得其他的外部机构颁发的权属证书等确认文件本身并不构成资本化的必要前提。